臺灣高雄地方法院刑事判決　　　　　　　96年度易字第1983號
公　訴　人　臺灣高雄地方法院檢察署檢察官
被　　　告　戊○○
　　　　　　　　　　（現於臺灣高雄監獄另案執行中）
上列被告因竊盜案件，經檢察官提起公訴（96年度偵字第9984、
11692 、12338 、12543 、13641 號），本院改依簡式審判程序
審理，判決如下：
    主  文
戊○○犯竊盜罪，累犯，處如有期徒刑陸月，如易科罰金，以新
台幣壹仟元折算壹日，減為有期徒刑參月，如易科罰金，以新台
幣壹仟元折算壹日，扣案之鑰匙壹支沒收；又共同犯竊盜未遂罪
，累犯，處有期徒刑肆月，如易科罰金，以新台幣壹仟元折算壹
日。應執行有期徒刑陸月，如易科罰金，以新台幣壹仟元折算壹
日，扣案之鑰匙壹支沒收。
    事  實
一、戊○○前因違反電信法、毒品危害防制條例等案件，分別經
    法院判處有期徒刑3 月、5 月，2 罪併定應執行刑為有期徒
    刑7 月，又因犯贓物、毒品危害防制條例案件，分別經法院
    判處有期徒刑10月、7 月，2 罪併定應執行刑為有期徒刑1
    年4 月，上開4 罪接續執行，於民國92年3 月28日因縮短刑
    期假釋出監，於92年12月25日因縮刑期滿未經撤銷假釋，未
    執行之刑以已執行論。詎猶不知悔改，分別基於意圖為自己
    不法所有之竊盜犯意，先於如附表編號1 所示之時間、地點
    ，依附表所載之方式竊取丁○○所有之車牌號碼YP-1262 號
    自用小貨車1 部得逞；又與乙○○（由本院另行審理）共同
    基於意圖為自己不法所有之犯意聯絡，於如附表編號2 所示
    之時間、地點竊取如附表竊得財物欄所示甲○○所有之不鏽
    鋼水管24支，適為巡邏員警發現當場逮捕而未得逞，並扣得
    上開不鏽鋼水管、自小貨車（均業已發還），及戊○○所有
    供竊取上開自小貨車之鑰匙1 支，而查悉上情。
二、案經甲○○訴由高雄縣政府警察局岡山分局報告臺灣高雄地
    方法院檢察署檢察官偵查起訴。
    理  由
一、本件被告戊○○所犯為死刑、無期徒刑、最輕本刑為3 年以
    上有期徒刑以外之罪，其於準備程序進行中，就被訴事實為
    有罪之陳述，經受命法官告知簡式審判程序之旨，並聽取被
    告及檢察官之意見後，本院合議庭裁定由受命法官獨任進行
    簡式審判程序，合先敘明。
二、前揭犯罪事實，業據被告戊○○於本院審理時供承不諱，核
    與被害人丁○○、告訴人甲○○於警詢指訴遭竊之過程情節
    相符，並有證人即共同被告乙○○於警詢、偵查中之陳述可
    佐，另有高雄縣政府警察局岡山分局扣押筆錄、扣押物品目
    錄表，及現場蒐證照片共7 張、贓物認領保管單2 紙等資料
    ，及有鑰匙1 支扣案可資佐證，足認被告上開自白核與事實
    相符，應堪信實，本件事證明確，被告之犯行洵堪認定，應
    予依法論科。
三、論罪科刑：
  (一)核被告戊○○所為，分別係犯如附表「所犯法條」欄所示之
    罪。被告與共同被告乙○○就附表編號2 之竊盜犯行，有犯
    意之聯絡及行為之分擔，應論以共同正犯。被告所犯如附表
    所示之2 罪間，犯意各別，行為互殊，應予分論併罰（現行
    刑法業已刪除連續犯之規定，本院衡酌被告所為如附表編號
    1 、2 所示之竊盜犯行，雖屬同種類之犯行，惟所侵犯者係
    不同人之財產法益，且2 次犯行時間間隔已有7 日，彼此間
    當無何等接續犯或其他裁判上一罪、實質上一罪之關係，自
    應分論併罰。最高法院95年5 月23日第8 次刑事庭會議第五
    之（四）項後段結論參照）。又查被告曾有如犯罪事實欄所
    載之前科紀錄，甫於92年12月25日因縮刑期滿未經撤銷假釋
    ，未執行之刑以已執行論之情，有臺灣高等法院被告前案紀
    錄表1 份在卷足佐，其於有期徒刑執行完畢後，5 年內故意
    再犯如附表「所犯法條」欄所示有期徒刑以上之各罪，均為
    累犯，皆應依刑法第47條第1 項規定加重其刑。另附表編號
    2 之犯行，被告已著手於犯罪行為之實施，惟未得手，該行
    為應屬未遂，爰依刑法第25條第2 項規定減輕其刑，並依法
    先加後減之。
  (二)本院審酌被告為年輕力壯之成年男子，本應有大好前程，卻
    不思以正途獲取財物，且已有前述之罪刑宣告與刑之執行紀
    錄，素行非佳，竟仍不思悔改再為本件之犯行，對於被害人
    免於恐懼之安寧保障及社會治安之維護均屬危害甚鉅，惡行
    非輕，惟念及其所竊得之財物價值尚非鉅，且為警逮捕後，
    均業已返還被害人，此有前開贓物認領保管單2 紙附卷可考
    ，又犯罪後已坦承犯行、態度良好等一切情狀，分別量處如
    主文所示之刑，另參酌被告教育程度係高職畢業、家境勉持
    等情（見警詢調查筆錄受詢問人欄），諭知如主文所示易科
    罰金之折算標準，又被告所為如附表編號1 之犯罪時間為96
    年4 月19日，係在中華民國96年4 月24日以前，所犯之罪合
    於中華民國96年罪犯減刑條例第2 條第1 項第3 款所定減刑
    條件，應依法減輕其宣告刑2 分之1 後，與其他宣告刑合併
    定其應執行刑，並諭知易科罰金之折算標準，以資懲儆。末
    查，扣案之鑰匙1 支為被告所有且供其為附表編號1 犯行所
    用之物，業據被告供承在卷（見本院卷第71頁），爰依刑法
    第38條第1 項第2 款宣告沒收。
據上論斷，應依刑事訴訟法第273 條之1 第1 項、第299 條第1
項前段，刑法第28條、第320 條第3 項、第1 項、第320 條第1
項、第25條第2 項、第47條第1 項、第41條第1 項前段、第51條
第5 款、第38條第1 項第2 款，中華民國96年罪犯減刑條例第2
條第1 項第3 款、第7 條、第11條，刑法施行法第1 條之1 ，判
決如主文。
本案經檢察官丙○○到庭執行職務。
中　　華　　民　　國　　96　　年　　 8　　月　　 2　　日
                  刑事第十庭  法  官  鄭凱文
以上正本證明與原本無異。
如不服本判決應於收受本判決後10日內向本院提出上訴書狀，並
應敘述具體理由，如未敘述上訴理由者，應於上訴期間屆滿後20
日內補提理由書狀於本院（均須按他造當事人之人數附繕本）「
切勿逕送上級法院」。
中　　華　　民　　國　　96　　年　　 8　　月　　 6　　日
                              書記官  林慧芬
附錄本案論罪科刑法條全文
刑法第320 條
（普通竊盜罪、竊佔罪）
意圖為自己或第三人不法之所有，而竊取他人之動產者，為竊盜
罪，處5 年以下有期徒刑、拘役或5 百元以下罰金。
意圖為自己或第三人不法之利益，而竊佔他人之不動產者，依前
項之規定處斷。
前二項之未遂犯罰之。
附表
┌─┬────┬──────┬───┬─────┬────────────┬┴────┐
│  │        │            │      │          │                        │          │
│編│ 時間   │  地　　點　│被害人│竊得財物  │ 行竊方式               │所犯法條  │
│號│        │            │或告訴│          │                        │          │
│  │        │            │人    │          │                        │          │
│  │        │            │      │          │ 　　                   │          │
├─┼────┼──────┼───┼─────┼────────────┼─────┤
│1 │96年4 月│高雄縣岡山鎮│被害人│車號YP─12│戊○○利用丁○○所使用之│刑法第320 │
│  │19日凌晨│大仁北路79號│丁○○│62號自用小│車號YP─1262號自用小貨車│條第1項   │
│  │1 時30分│            │　    │貨車1 部  │（價值約6 萬元）車門未上│          │
│  │許      │            │　    │          │鎖之機會，進入車內，以自│          │
│  │        │            │　    │          │備鑰匙插入電門內轉動之方│          │
│  │        │            │      │          │式，竊取該車輛得手。    │          │
├─┼────┼──────┼───┼─────┼────────────┼─────┤
│2 │96年4 月│高雄縣橋頭鄉│告訴人│未竊得    │戊○○駕駛前開竊得之車號│刑法第320 │
│  │26日9時 │甲樹路12號對│甲○○│          │YP─1262號自用小貨車搭載│條第3 項、│
│  │30分許  │面倉庫      │      │          │乙○○，行經信源公司對面│第1項     │
│  │        │            │      │          │甲○○所有之鐵皮屋倉庫，│          │
│  │        │            │      │          │因發現該處鐵皮屋已遭不詳│          │
│  │        │            │      │          │之人毀損破壞，而其內存放│          │
│  │        │            │      │          │甲○○所有之不鏽鋼水管，│          │
│  │        │            │      │          │2 人即站立於倉庫外，共同│          │
│  │        │            │      │          │以徒手接力搬運之方式將不│          │
│  │        │            │      │          │鏽鋼水管24支（規格4.27*0│          │
│  │        │            │      │          │.12*600 ，價值共約3 萬84│          │
│  │        │            │      │          │00元）抽出，甫自倉庫內抽│          │
│  │        │            │      │          │出放置地面上，未及搬運上│          │
│  │        │            │      │          │車置於自己實力支配之下，│          │
│  │        │            │      │          │適為巡邏員警發覺形跡可疑│          │
│  │        │            │      │          │上前盤查，戊○○、乙○○│          │
│  │        │            │      │          │因恐遭查緝而逃逸，旋即為│          │
│  │        │            │      │          │警逮捕，並扣得上開不鏽鋼│          │
│  │        │            │      │          │水管24支、自小貨車（均已│          │
│  │        │            │      │          │發還）。                │          │
└─┴────┴──────┴───┴─────┴────────────┴─────┘
